【裁判字號】    97,訴,442
【裁判日期】    970331
【裁判案由】    違反毒品危害防制條例
【裁判全文】
臺灣彰化地方法院刑事判決               97年度訴字第442號
公  訴  人  臺灣彰化地方法院檢察署檢察官
被      告  甲○○
上列被告因違反毒品危害防制條例案件，經檢察官提起公訴（97
年度毒偵字第75號），本院依簡式審判程序判決如下：
    主   文
甲○○施用第一級毒品，累犯，處有期徒刑捌月。扣案之注射針
筒壹支沒收。
    事   實
一、甲○○前於民國92年間，因竊盜案件，經臺灣高雄地方法院
    以92年度簡字第4582號判處有期徒刑8月，緩刑2年確定；又
    於93年間，因偽造文書案件，經臺灣高雄地方法院以94年度
    訴字第846號判處有期徒刑10月確定，嗣並與前揭竊盜案件
    經撤銷緩刑之有期徒刑8月定應執行刑為有期徒刑1年5月確
    定；另因贓物、詐欺案件，經臺灣高雄地方法院分別以94年
    度訴字第846號、93年度簡字第5845號各判處拘役40日確定
    ，嗣經定應執行拘役75日確定，再因偽造文書案件，經本院
    以93年度訴字第837號判處有期徒刑5月確定，上開各罪經接
    續執行，於95年12月12日假釋出監，並於96年6月25日未經
    撤銷假釋而視為執行完畢。另其曾於93年間，因施用毒品案
    件，經臺灣高雄地方法院以93年度毒聲字第2579號裁定送勒
    戒處所觀察、勒戒後，認無繼續施用毒品之傾向，於94年7
    月20日執行完畢釋放，並由臺灣高雄地方法院檢察署檢察官
    以94年度毒偵緝字第396號為不起訴處分確定。詎其仍不知
    悔改，於前揭觀察、勒戒執行完畢釋放後5年內，復基於施
    用第一級毒品海洛因之犯意，於96年12月21日19時30分許，
    在彰化縣員林鎮○○里○○路○段214號玉天宮（起訴書誤載
    為玉來宮）廁所內，以針筒注射方式，施用第一級毒品海洛
    因1次。嗣於96年12月21日20時許，為警在上址查獲，並扣
    得其所有供其施用第一級毒品海洛因所用之注射針筒1支，
    且經警採集其尿液送驗，結果呈嗎啡陽性反應，而悉上情。
二、案經彰化縣警察局員林分局報告臺灣彰化地方法院檢察署檢
    察官偵查起訴。
    理  由
一、本案被告甲○○所犯係死刑、無期徒刑、最輕本刑為3年以
    上有期徒刑以外之罪，其於準備程序就前揭被訴事實為有罪
    之陳述，經受命法官告知簡式審判程序之旨，並聽取其與公
    訴人之意見後，本院認無不得或不宜改依簡式審判程序進行
    之處，爰依刑事訴訟法第273條之1第1項、第284條之1，裁
    定本案由受命法官獨任進行簡式審判程序，合先敘明。
二、訊據被告甲○○對於上開事實坦承不諱，且其於96年12月21
    日為警採集之尿液送驗，結果呈嗎啡陽性反應，此有彰化縣
    警察局員林分局委託檢驗尿液代號與真實姓名對照認證單及
    詮昕科技股份有限公司出具之濫用藥物尿液檢驗報告各1紙
    在卷可稽，復有注射針筒1支扣案可佐，足徵被告之任意性
    自白與事實相符，可以採信。又被告前因施用毒品案件，經
    臺灣高雄地方法院以93年度毒聲字第2579號裁定送勒戒處所
    觀察、勒戒後，認無繼續施用毒品之傾向，於94年7月20日
    執行完畢釋放，並由臺灣高雄地方法院檢察署檢察官以94年
    度毒偵緝字第396號為不起訴處分確定等情，有臺灣高等法
    院被告前案紀錄表、臺灣彰化地方法院檢察署刑案資料查註
    紀錄表各1份在卷可考，本案事證明確，被告於前揭觀察、
    勒戒執行完畢釋放後，5年內再犯本件施用第一級毒品之犯
    行，洵堪認定，應予依法論科。
三、查海洛因係毒品危害防制條例所定之第一級毒品，不得非法
    持有、施用。核被告甲○○所為，係犯毒品危害防制條例第
    10條第1項之施用第一級毒品罪。其為供施用毒品海洛因而
    持有之低度行為，應為施用之高度行為所吸收，不另論罪。
    又被告有如事實欄所述前科及執行紀錄，有臺灣彰化地方法
    院檢察署刑案資料查註紀錄表、臺灣高等法院被告前案紀錄
    表各1份在卷可考，其於5年以內故意再犯本件有期徒刑以上
    之罪，為累犯，應依刑法第47條第1項之規定加重其刑。爰
    審酌被告因施用毒品經觀察、勒戒後，猶未能深切體認毒品
    危害己身之鉅，及早謀求脫離毒害之道，反而於出所後伺機
    再犯，無視於毒品對於自身健康之戕害及國家對於杜絕毒品
    犯罪之禁令，自有使其接受相當時期監禁以敦化性情之必要
    ，惟念及被告尚能坦承犯行，且施用毒品固戕害個人健康至
    深，然就他人權益之侵害仍屬有限，及其犯罪目的、手段、
    智識程度等一切情狀，量處如主文所示之刑，以示懲儆。扣
    案之注射針筒1支，係被告所有供其施用毒品海洛因所用之
    物，業經被告供明在卷，爰依刑法第38條第1項第2款之規定
    宣告沒收。
據上論斷，應依刑事訴訟法第273條之1第1項、第299條第1項前
段，毒品危害防制條例第10條第1項，刑法第11條前段、第47條
第1項、第38條第1項第2款，判決如主文。
本案經檢察官莊佳瑋到庭執行職務。
中    華    民    國    97    年    3     月    31    日
                  刑事第二庭          法  官   尚安雅
以上正本證明與原本無異。
如不服本判決，應於判決送達後10日內，向本院提出上訴書狀，
上訴書狀應「敘述具體上訴理由」，並按他造當事人之人數附繕
本。「切勿逕送上級法院」。
中    華    民    國    97    年    4     月     3     日
                                      書記官   陳佳宏
附錄本案論罪科刑法條全文：
毒品危害防制條例第10條
施用第一級毒品者，處 6 月以上 5 年以下有期徒刑。
施用第二級毒品者，處 3 年以下有期徒刑。


司法院資訊處製作；財團法人民間司法改革基金會備份。
